---
output: github_document
---

<!-- README.md is generated from README.Rmd. Please edit that file -->


```{r, include = FALSE}
knitr::opts_chunk$set(
  collapse = TRUE,
  comment = "#>",
  echo = FALSE
)
library(magrittr)
main_repo <- "intro-tidymodels"
```

# MINICURSO SEI-BAHIA/Curso-R: Introdução ao Tidymodels


## Informações importantes

- [Clique aqui](https://github.com/curso-r/intro-tidymodels/archive/refs/heads/master.zip) para baixar o material do curso.

- Os **pacotes necessários** no mini curso e o código para instalação são:

```{r, eval = FALSE, echo = TRUE}
pacotes <- c(
  "funModeling",
  "workflowsets",
  "tidymodels",
  "tidyverse",
  "skimr",
  "visdat",
  "GGally",
  "pROC",
  "vip",
  "doFuture"
)
install.packages(pacotes)
```

## Dúvidas

-  [Fórum da Comunidade Curso-R](https://discourse.curso-r.com/) para perguntas sobre R, estatística e afins, principalmente as que envolverem código.



## Referências

- [Tidy Modeling With R](https://www.tmwr.org/)
- [Feature Engineering And Selection](http://www.feat.engineering/)
- [Introduction To Statistical Learning](https://static1.squarespace.com/static/5ff2adbe3fe4fe33db902812/t/6062a083acbfe82c7195b27d/1617076404560/ISLR%2BSeventh%2BPrinting.pdf)
- [Material do Curso de Machine Learning da Curso-R](https://github.com/curso-r/202104-intro-ml)


